---
title: "Module_02_R_OR.Rmd"
author: "RUTAGANDA NISHIMWE Olive"
date: "01/05/2020"
output:
  html_document: default
  pdf_document: default
  word_document: default
---

#Analyse de données : activité 1.5.2

## Localisation absolue du fichier .RMD


```{r}
getwd()
```
```{r}
knitr::current_input(dir = TRUE)
```

## Créer de l'arborescence dans le dossier analyse

```{r setup, include=FALSE}
knitr::opts_chunk$set(echo = TRUE)
```

```{r}

dir.create("Dossier1")
dir.create("Dossier1/Dossier1a")
dir.create("Dossier1/Dossier1b")
dir.create("Dossier1/Dossier1b/Dossier1b1")
dir.create("Dossier1/Dossier1b/Dossier1b2")
dir.create("Dossier1/Dossier1c")
```

## Créer des fichiers dans le sous dossier1b1
```{r}
setwd("../")

file.create("Dossier1/Dossier1b/Dossier1b1/Markdown.Rmd")
# Creation du fichier Markdown.Rmd dans le dossier 1b1

file.create("Dossier1/Dossier1b/Dossier1b1/Code.R")
# Creation du fichier Code.R dans le dossier 1b1

file.create("Dossier1/Dossier1b/Dossier1b1/Biblio.bib")
# Creation du fichier Markdown.Rmd dans le dossier 1b1
```

## Faire une copie du fichier Markdown.rmd

```{r}
setwd("../")
file.copy(from = "Dossier1/Dossier1b/Dossier1b1/Markdown.Rmd", to = "Dossier1/Dossier1c/Markdown_copy.Rmd")
```

## Renommer code.R en script.R

```{r}
setwd("../")
file.rename(from = "Dossier1/Dossier1b/Dossier1b1/Code.R", to = "Dossier1/Dossier1b/Dossier1b1/Script.R")
```

## Supprimer Dossier1b2

```{r}
setwd("../")
unlink("Dossier1/Dossier1b/Dossier1b2", recursive = TRUE)
```

## Vérifier que le fichier Markdown_copy.Rmd existe bien dans Dossier1c

```{r}
setwd("../")
file.exists("Dossier1/Dossier1c/Markdown_copy.Rmd")

```

## Copier le fichier Biblio.bib dans le Dossier1a et supprimer le du dossier d’origine.

```{r}
setwd("../")
file.copy(from = "Dossier1/Dossier1b/Dossier1b1/biblio.bib", to = "Dossier1/Dossier1a")
unlink("Dossier1/Dossier1b/Dossier1b1/biblio.bib", recursive = TRUE)
```

## Donner l’arborescence de Dossier1

```{r}
setwd("../")
fs::dir_tree("Dossier1")
```

## Supprimer Dossier1

```{r}
setwd("../")
unlink("Dossier1", recursive = TRUE)
```

# 2.1.1 Activités : Utilisez un opérateur
```{r}
print("Le resultat de l'addition est: ")
2 + 7
print("test si 2 est plus grand que 7:")
2 > 7
print("test de l'égalité entre 2 et 1+11")
2 == 1+1
print("Test de la différence entre 2 et 3-1")
2 != 3-1
print("Test si 2 est plus grand ou égal à 1")
2 >= 1
print("résultat de la division de 2 par 7")
2 / 7
print("resultat de la multiplication de 2 par 7")
2 * 7
print("test si 6/2 est inférieur ou égal à 3")
6/2 <= 3
print("test si (2*7) est plus petit que 21-7")
2*7 < 21-7
```

## Activité 2.1.2

```{r}
print("Le resultat de l'équation est 1 :")
(sqrt(2*pi)/3)*(exp(-4))+4^2
x <- 2


```


## Activité 2.2.5

```{r}
#Créer la variable f et assigner lui la valeur (2 + 7) × 2.
f <- (2+7)*2
```

```{r}
# créer les vecteurs (-2,-1,0,1,2,3) via divers methodes
vecteur1 <- c(-2,-1,0,1,2,3)
vecteur2 <- -2:3
x <- seq(from=-2, to=3, by=1)
print("Les attributs du vecteur x sont:")
x
```

```{r}
# transformation du vecteur x par addition
x_modif <- x+4

#Etendre le vecteur pour contenir -1 en première position.
x_modif <- c(-1, x_modif)

#Etendre le vecteur pour contenir 6 en dernière position.
x_modif <- c(x_modif, 6)
```

```{r}
#Multiplier par 2 la 4ème et 5ème valeur du vecteur x
index <- 4:5

x_4_5 <- x
x_4_5[index] <- x_4_5[index]*2

print("Après transformation des éléments 4 et 5  le vecteur x est:")  
x_4_5

```

```{r}
#Assigner les premières lettres de l’alphabet aux noms des champs des éléments du vecteur x

x_alphabet <- x
names(x_alphabet) <- c("A","B","C","D","E","F")

# Utiliser l’indexation par noms pour attrivuer au vecteurx_sub les valeurs de x dont les noms de champs correspondent aux lettres b, c et d.

x_alphabet[c("B", "C", "D")] -> vecteurx_sub
print("Les coordonnées du vecteurx_sub sont:")
vecteurx_sub
```

```{r}
# Créer une sequence de 0 à 10 de longueur 10
seq0_10 <- seq(0, 10, length.out = 10)
print("La séquence comptant 10 éléments de 0 à 10 est:")
seq0_10

```

```{r}
#creation de vecteur à l'aide de la fonction rep()

y <- rep(5,8)
print("Les coordonnées du vecteur y sont:")
y
z <- c(rep(-2,2), rep(-1,2),rep(1,2),rep(2,2))
print("Les coordonnées du vecteur z sont:")
z
w <- c(rep(-2, 3), rep(3,5))
print("Les coordonnées du vecteur w sont:")
w
print("Le résultat de l'addition des vecteurs z et y est:")
z+y

```


